臺灣新北地方法院民事裁定
111年度家調裁字第55號
聲  請  人  吳舒予  
相  對  人  吳金枝  
            陳淑梅  
上列當事人間請求確認親子關係存在事件，本院裁定如下：
    主    文
確認聲請人乙○○（女、民國00年0月0日生、身分證統一編號
：Z000000000號）與相對人丙○○（女、民國00年0月0日生、身分
證統一編號：Z000000000號）間之親子關係不存在。
確認聲請人乙○○（女、民國00年0月0日生、身分證統一編號：Z0
00000000號）與相對人甲○○（女、民國00年0月00日生、身分證
統一編號：Z000000000號）間之親子關係存在。
聲請程序費用由聲請人負擔。
    理    由
一、本件聲請意旨略以：聲請人之生母為相對人甲○○，非相對人
    丙○○，相對人丙○○為聲請人之舅媽，聲請人出生後，相對人
    甲○○為報戶口請相對人丙○○登記為聲請人之母，聲請人實際
    與相對人甲○○一起生活，爰依法聲請裁判如主文所示，及聲
    請法院依家事事件法第33條規定逕為裁定。
二、相對人方面：
　㈠相對人丙○○部分：對聲請人之主張及親子鑑定報告沒有意見
    。聲請人當初出生的時候，報我們家的戶口，是我先生的意
    思，但聲請人沒有跟我們同住，我們也沒有養育她。她實際
    上跟她生母甲○○住，並聲請法院依家事事件法第33條規定逕
    為裁定等語。
　㈡相對人甲○○部分：聲請人之主張及親子鑑定報告沒有意見。
    我被前夫蔡富打之後就離家，去向吳述茂租房子住，並與吳
    述茂交往，生下聲請人，我與吳述茂及聲請人都同住在一起
    生活，當時是為了給聲請人一個身分，所以請弟弟吳西賓及
    弟媳丙○○報戶口，我當時想跟蔡富離婚，他不同意，我與蔡
    富有生三個小孩，並聲請法院依家事事件法第33條規定逕為
    裁定等語。
三、按當事人就不得處分之事項，其解決事件之意思已甚接近或
    對於原因事實之有無不爭執者，得合意聲請法院為裁定。法
    院為前項裁定前，應參酌調解委員之意見及家事調查官之報
    告，依職權調查事實及必要之證據，並就調查結果使當事人
    或知悉之利害關係人有陳述意見之機會。當事人聲請辯論者
    ，應予准許。前二項程序，準用民事訴訟法第一編第二章第
    三節關於訴訟參加之規定。家事事件法第33條定有明文。本
    件兩造合意聲請本院以裁定終結本件家事事件，本院自得依
    前揭規定為裁定。
四、再按就法律所定親子或收養關係有爭執，而有即受確認判決
    之法律上利益者，得提起確認親子或收養關係存在或不存在
    之訴，家事事件法第67條定有明文。再者，確認法律關係之
    訴，非原告有即受確認判決之法律上之利益者，不得提起，
    而所謂「即受確認判決之法律上之利益」，在被告就該親子
    關係之存否有爭執時，得認原告有確認利益，縱使就身分關
    係之存否，當事人間無爭執，如有更正戶籍上之記載（參見
    戶籍法第24條、戶籍法施行細則第13條第1項第12款），使
    身分關係明確之必要時，亦應認有確認利益。本件聲請人戶
    籍謄本記載母為丙○○，此為聲請人否認，是戶籍記載是否與
    事實相符，有待釐清，應認聲請人有提起本件確認親子關係
    不存在事件之確認利益。
五、經查：聲請人主張之前揭事實，業據其提出博微生物科技股
    份有限公司分子生物實驗室DNA 基因圖譜型別分析報告、DN
    A 親緣關係諮詢報告單等件為證，並有戶籍資料查詢結果在
    卷可稽。依上開親緣關係諮詢報告單所載：「送檢註明為甲○○與乙○○之檢體，其相對應之各DNA 型別均無不符，故不排
    除一親等直系親緣關係之機率為99.00000000％。CPI值＝0000
    0000.0，PP值＝0.0000000000」等語，依上開事證，堪認聲
    請人主張其與相對人丙○○間之親子關係不存在，聲請人與相
    對人甲○○間之親子關係存在，於法洵屬有據，應予准許。
六、本件聲請人之請求，於法有據，已如前述。然確認親子關係
    存否事件，依法需藉由法院裁判始能還原真實身分，相對人
    僅依法消極應訴，應認相對人所為乃屬伸張或防衛身分權所
    必要，本院因認本件程序費用應由聲請人負擔，較為公允。
七、據上論結，聲請人所請有理由，裁定如主文。
中　　華　　民　　國　　111 　年　　5 　　月　　20　　日
                  家事庭法官    法  官  顏妃琇
以上正本係照原本作成。
如對本裁定抗告須於裁定送達後10日內向本院提出抗告狀，並應
繳納抗告費新臺幣1,000元整。
中　　華　　民　　國　　111 　年　　5 　　月　　20　　日
                                書記官　游立綸